【裁判字號】    90,易,2841
【裁判日期】    900924
【裁判案由】    妨害公務等
【裁判全文】
臺灣板橋地方法院刑事判決                          九十年度易字第二八四一號
    公  訴  人  臺灣板橋地方法院檢察署檢察官
    被      告  乙○○
右列被告因妨害公務等案件，經檢察官提起公訴（九十年度偵字第一二二六五號），
本院判決如左：
    主  文
乙○○服用酒類，不能安全駕駛動力交通工具而駕駛，處有期徒刑月，如易科罰金
，以佰元折算壹日。又傷害人之身體，處有期徒刑伍月，如易科罰金，以佰元折
算壹日。應執行有期徒刑陸月，如易科罰金，以佰元折算壹日。緩刑年。
    事  實
一、乙○○明知服用酒類致不能安全駕駛時，即不得駕駛動力交通工具，竟於民國九
    十年七月二十二日上午八時許，在台北縣三重市○○街某友人住處與甲○○共飲
    啤酒，於飲酒後其吐氣酒精濃度所含酒精成份已達每公升○．六七毫克以上，且
    不能安全駕駛車輛之酒醉狀態下，於同日上午十時許，猶貿然自前揭有人住處騎
    乘牌照ＧＸＴ─八三五號之輕型機車後搭載甲○○（二人均未戴安全帽），在台
    北縣三重市○○道路行駛，置路上不特定行人及車輛安全於不顧，嗣於同日上午
    十時五十分許，乙○○騎乘機車行經台北縣三重市○○○路、忠孝路口時，為台
    北縣警察局三重分局厚德派出所執行巡邏勤務員警丙○○等人當場查獲。乙○○
    於為警查獲後拒絕出示身份證明文件供警方檢查，旋即被警方人員帶回上開派出
    所後，欲對其實施酒精濃度測試時，乙○○乃向警方要求希望以抽血檢驗方式檢
    測酒精濃度，厚德派出所警員丙○○、丁○○乃於同日上午十一時三十分，帶乙○○前往台北縣立三重醫院抽血檢驗，待抽血送驗後，要將乙○○帶回厚德派出
    所製作筆錄時，乙○○欲趁機逃離，當場為員警丙○○、丁○○發現並阻止，乙○○明知警員丙○○、丁○○均依據法令執行路檢酒測之職務，乃依法執行公務
    之人員，竟基於妨害公務之犯意，與警員丙○○、丁○○二人發生拉扯，而對依
    法執行公務之警員丙○○、丁○○，施以強暴行為，致丙○○受有左前臂瘀傷、
    右手食指挫擦傷，丁○○則受有右手腕挫擦傷、左手大姆指挫擦傷及右手肘挫擦
    傷等傷害，惟乙○○仍為丙○○、丁○○共同將其制伏，旋即帶回厚德派出所以
    酒精測定器測試結果，發現乙○○呼氣酒精濃度所含酒精成分已達每公升○．六
    七毫克，而悉上情。
二、案經丙○○、丁○○告訴及台北縣警察局三重分局報請臺灣板橋地方法院檢察署
    檢察官偵查起訴。
    理  由
一、右揭乙○○於警訊及偵審中坦承不諱，核與被害人即執行職務之警員丙○○、丁○○於警訊中指述情節相符，並經證人甲○○於警訊中供述明確，復有舉發違反
    道路交通管理事件通知單、酒精測試單、汽機車駕駛人酒後生理協調平衡檢測記
    錄表、測試觀察記錄表各一紙、台北縣立三重醫院驗傷診斷書二紙及照片三幀附
    卷可稽。
二、按刑法第一百八十五條之三規定所謂「不能安全駕駛」，係抽象危險犯，並不以
    發生具體危險為必要，對於呼氣已達每公升○．五五毫克（○．五五ＭＧ／Ｌ）
    以上肇事率為一般正常人之十倍，認為已達不能安全駕車之標準，此業經法務部
    八十八年五月十八日法八八檢字第○○一六六九號函告周知，且為本院歷來審理
    此類案件職務上所知悉。而本件被告為警查獲後經酒精測試，其呼氣酒精濃度已
    達每公升○．六七毫克，且經警為酒後生理協調平衡檢測均不合格，而判定為不
    能安全駕駛等情，均業見前述，是依上開說明，被告顯已達不能安全駕駛之情狀
    甚明。又被告乙○○酒醉駕車為警查獲後，其竟基於妨害公務之犯意，以強暴之
    方式與執行職務之警員丙○○、丁○○二人發生拉扯，致前開警員丙○○受有左
    前臂瘀傷、右手食指挫擦傷，丁○○受有右手腕挫擦傷、左手大姆指挫擦傷及右
    手肘挫擦傷等傷害之情事，亦有前引之台北縣立三重醫院驗傷診斷書二紙及照片
    三幀在卷足資佐證。是本件事證明確，被告犯行洵堪認定，自應依法論科。
三、核被告所為，係犯刑法第一百八十五條之三之公共危險罪、同法第一百三十五條
    第一項之妨害公務罪及同法第二百七十七條第一項之傷害罪。又被告係以一行為
    觸犯前開妨害公務罪及二個傷害罪（使警員丙○○、丁○○二人受傷），為想像
    競合犯，應從一重之傷害罪處斷；起訴書所犯法條欄雖未記載刑法第二百七十七
    條第一項之傷害罪之法條，惟犯罪事實欄業已敘及被告傷害警員丙○○、丁○○
    二人，並使渠等受傷之事實，被告傷害犯行部分，亦經被害人丙○○、丁○○於
    警訊中提出告訴（分見偵查卷第八頁反面、第九頁反面），應認業已起訴，且此
    與被告所犯上開妨害公務犯行部分有想像競合裁判上一罪關係，本院自應併與審
    判。被告所犯上開刑法第一百八十五條之三之公共危險罪及同法第二百七十七條
    第一項之傷害罪兩罪，犯意各別，行為互異，犯罪構成要件亦不相同，應分論併
    罰。按酒精成份對人之意識能力具有不良影響，超量飲酒後會導致對週遭事務之
    辨識及反應能力較平常狀況薄弱，因而酒後駕車在道路上行駛，對一般往來之公
    眾及駕駛人自身皆具有高度之危險性，爰審酌被告犯罪之動機、目的、手段，及
    於服用酒類，酒後呼氣酒精濃度達每公升○．六七毫克，已處於不能安全駕駛動
    力交通工具之狀態，猶駕駛車輛，及犯罪後已坦承犯行、深表悔意之態度等一切
    情狀，各量處如主文所示之刑，及諭知易科罰金之折算標準，並定其應執行之刑
    ，以示懲儆。又被告前未曾受有期徒刑以上刑之宣告，此有臺灣高等法院檢察署
    刑案紀錄簡覆表及臺灣高等法院被告全國前案紀錄表各乙份在卷可參，其因一時
    誤念，致罹刑章，犯後已深知悔悟，其歷經此次偵審程序及科刑判決之教訓後，
    當已知所警惕，堪信無再犯之虞，故本院認前開對其宣告之刑，以暫不執行為適
    當，爰併宣告緩刑三年，用啟自新。
據上論斷，應依刑事訴訟法第二百九十九條第一項前段，刑法第一百三十五條第一項
、第二百七十七條第一項、第一百八十五條之三、第四十一條第一項、第五十五條、
第七十四條第一款，罰金罰鍰提高標準條例第一條前段、第二條，判決如主文。
本案經檢察官李嘉明到庭執行職務。
中      華      民      國      九十        年    九      月   二十四   日
                                      台灣板橋地方法院刑事第四庭
                                          法  官  劉  大  衛
右正本證明與原本無異
如不服本判決應於送達後十日內向本院提出上訴狀
                                          書記官  蕭  興  南
中      華      民      國      九十        年    九      月   二十八   日
附錄本案論罪科刑法條全文：
刑法第一百三十五條
對於公務員依法執行職務時，施強暴脅迫者，處三年以下有期徒刑、拘役或三百元以
下罰金。
意圖使公務員執行一定之職務或妨害其依法執行一定之職務或使公務員辭職而施強暴
脅迫者亦同。
犯前二項之罪，因而致公務員於死者，處無期徒刑或七年以上有期徒刑；致重傷者，
處三年以上、十年以下有期徒刑。
刑法第二百七十七條
傷害人之身體或健康者，處三年以下有期徒刑、拘役或一千元以下罰金。
犯前項之罪因而致人於死者，處無期徒刑或七年以上有期徒刑；致重傷者，處三年以
上十年以下有期徒刑。
刑法第一百八十五條之三
服用毒品、麻醉藥品、酒類或其他相類之物，不能安全駕駛動力交通工具而駕駛者，
處一年以下有期徒刑、拘役或三萬元以下罰金。


司法院資訊處製作；財團法人民間司法改革基金會備份。
